臺灣高等法院臺南分院刑事判決
　　　　　　　　　　　　　94年度上重更(一)字第249號　Ａ
上　訴　人
即　被　告　甲○○
　　　　　　　　　　（
選任辯護人　黃溫信　律師
　　　　　　徐美玉　律師
　　　　　　蘇建榮　律師
上列上訴人因違反毒品危害防制條例案件，不服臺灣台南地方法
院93年度重訴字第8號，中華民國93年12月29日第一審判決（起
訴案號：臺灣台南地方法院檢察署93年度營偵字第408號），提
起上訴，判決後，由最高法院第一次發回更審，本院判決如下：
　　主　文
原判決撤銷。
甲○○連續販賣第一級毒品，處無期徒刑，褫奪公權終身。扣案
如附表三所示之海洛因粉末伍包及白粉壹大包（內含拾貳小包）
，合計淨重貳玖壹捌點壹柒公克均沒收銷燬之；如附表四所示之
物（編號第3、5、7號之物除外）均沒收之。
    事  實
一、甲○○經營數間公司且資力雄厚，竟意圖營利，基於販賣第
    一級毒品海洛因營利之概括犯意，經由鄧銀山（綽號「跛腳
    」，另案由臺灣高雄地方法院審理）之介紹，先於民國（下
    同）九十三年一月十日左右，在高雄市○○路某速食店，以
    新臺幣（下同）四百八十萬元之代價，向張騰芳（另案由臺
    灣高雄地方法院審理）販入海洛因磚六塊（圓餅型，每塊重
    三百五十公克，八十萬元），再於九十三年三月十九日下午
    七時許，在上揭速食店，以五百萬元向張騰芳販入海洛因磚
    七塊，二次總計購買十三塊海洛因磚。甲○○並先後於九十
    三年一、二月間，在新營市營新醫院或新營市○○路六二０
    巷六十六號五樓之三等處，以每塊海洛因磚一百萬元，或每
    兩十三萬元不等之價格，分別販賣海洛因磚予馮民豐二塊（
    涉犯販賣毒品部分，由檢察官另案偵辦）、閔慶元及陳世杰
    （陳世杰係為閔慶元販賣毒品之人，合計購買一塊）、徐朝
    陽（約三、四次，約一百萬元）、陳永亮（約二次，每次一
    兩，計十三萬元）（閔慶元、陳世杰、徐朝陽、陳永亮由原
    審法院另案審理）、張惠亭及吳俊升（張惠亭綽號「米茶」
    ，合計購買一塊），再由渠等分裝後，出售予下游毒販或不
    特定人施用。惟因馮民豐等人均未給付購買毒品之對價與甲
    ○○，甲○○尚未取得販賣毒品所得價金。
二、嗣經警報請檢察官指揮並進行通訊監察，俟時機成熟，始於
    九十三年三月二十二日晚間八時許，持臺灣臺南地方法院核
    發之搜索票，搜索甲○○位於臺南縣新營市○○路九十九號
    五樓，及東泰七街六十一號住處，經在場人謝麗珠（甲○○
    同居人）同意，帶同員警前往甲○○嘉義市○區○○街二二
    八號三樓之三租屋處，經取得甲○○同意後進行搜索及經警
    持搜索票前往甲○○新營市○○路一六三巷十五號四樓之三
    住處及其使用之車號６Ｂ─７３８７號自小客車進行搜索，
    共扣得如附表三所示之毒品海洛因及附表四編號１、２、４
    、６號所示甲○○所有或供秤重、或供聯絡、或供包裝毒品
    海洛因以供其犯販賣毒品海洛因所用之物，甲○○除供承上
    情，並提供其毒品來源張騰芳之行動電話資料供檢警進行監
    聽，並進而破獲張騰芳販賣毒品犯行。
三、案經臺南縣警察局移送臺灣臺南地方法院檢察署檢察官偵查
    起訴。
    理  由
一、訊據上訴人即被告坦承轉讓第一級毒品給他人，但否認販賣
    第一級毒品犯行，然上開被告販賣毒品之事實，業據被告於
    警詢及偵查中坦承不諱，被告雖於原審法院審理時，先辯稱
    係馮民豐等人向伊調借毒品，伊並未向他們收取金錢，故未
    販賣等語，惟於最後審理期日，又改稱：「伊承認確有販賣
    海洛因與馮民豐」等人。
二、經查，被告於警詢偵查中所供販賣海洛因與馮民豐等人諸節
    ，業據陳永亮、閔慶元、徐朝陽、陳世杰等人於偵查及原審
    法院審理中證述綦詳，復有法務部調查局九十三年五月十二
    日，調科壹字第200004804號鑑定通知書，鑑定確係海洛因
    之白色粉末圓塊五包及白粉一大包（內含十二小包）（鑑定
    結果：均含第一級毒品海洛因成份，合計淨重二九一八點一
    七公克（空包裝重一三三點九六公克），純度66.10%，純質
    淨重一七八三公克）及附表一、二查扣之壓磚器、分裝夾鏈
    等物扣案可證。本院認為被告就給付鉅額款項，自張騰芳購
    買海洛因磚二次共十三塊，再分別以一塊海洛因磚一百萬元
    或每兩十三萬元之價格販賣與馮民豐等情，自述甚詳，若無
    其事，實難憑空自行捏造販入毒品之時間、地點、價格及在
    何時，以多少價錢出售與何人各項具體情節，可認其自陳各
    節應非虛假，而張騰芳販賣毒品案，亦經本院向台灣高雄地
    方法院調閱卷證查明屬實，足見其自白向張騰芳販入海洛因
    ，應屬有據，爰未提訊張騰芳及鄧銀山，併此敘明。另向被
    告購買毒品之閔慶元、陳世杰、陳永亮等人於原審本案審理
    時具結後雖分別改稱：渠等毒品係向甲○○調借、拿的、討
    的，並非用錢向甲○○購買云云，經核均屬事後迴護之詞，
    應不足採。又事後在被告住居處查獲可將海洛因磚壓碎之壓
    磚器及分裝秤重用的電子磅秤、分裝夾鏈袋等物，並有被告
    與人連絡販毒事宜之監聽譯文等資料可參，事證已甚明確。
    又被告以七十萬至八十萬元之價格販入一塊海洛因磚，再以
    每塊海洛因磚一百萬元之價格售出，一塊海洛因磚可賺取二
    十至三十萬元之利潤，更可認定其出於營利意圖為之。且意
    圖營利，販賣毒品罪，僅須有販入之行為，即足當之；不以
    售出或是否已收取價金為成立要件，被告雖以尚未收取價金
    置辯，然不影響其販賣第一級毒品之成立，是被告以前述價
    格販入海洛因磚後，又出售海洛因給陳永亮等人，其販賣第
    一級毒品犯行，可以認定。被告事後辯稱，並未販賣第一級
    毒品云云，顯屬為罪卸責之詞，要不足採。
三、核被告甲○○所為，係犯毒品危害防制條例第四條第一項之
    販賣第一級毒品罪。被告持有第一級毒品海洛因之低度行為
    ，為販賣之高度行為所吸收，不另論罪。被告多次販賣第一
    級毒品海洛因，時間緊接，犯罪構成要件均相同，顯係基於
    概括犯意反覆為之，應依連續犯規定論以一罪，惟因販賣第
    一級毒品海洛因之法定本刑為死刑或無期徒刑部分，依法不
    得加重其刑，其餘法定刑部分則加重其刑。又被告犯第四條
    第一項之販賣第一級毒品罪，供出毒品來源，使檢察官因而
    破獲前手販賣者王憶源，並鎖定張騰芳進行監聽，進而在王
    憶源之胞姊王敏惠在高雄市○○路二十八號二十四樓住處查
    獲張騰芳前託王憶源藏放的海洛因二四０一‧九公克，再據
    王憶源之供述，查獲張騰芳前託王憶源交付予謝慶河保管的
    海洛因三四一‧九公克，有臺灣臺南地方法院檢察署九十三
    年十一月三日南檢惟孝九十三偵一０七三九字第六一０二一
    號函在卷可參，是被告供出毒品來源，並因而破獲前手販賣
    持有之大量毒品，且有實據，爰依毒品危害防制條例第十七
    條之規定減輕其刑。
四、原審法院認被告犯行事證明確，因予論處罪刑，固非無見。
    但查，原判決主文僅記載被告連續販賣毒品，漏未記明「第
    一級」，容有未洽。另附表四所示之編號第3及第7號之研磨
    器，前者非供犯罪所用之物，後者則非為被告所有，至編號
    5壓磚器為案外人黃丁英所有，均非違禁物，原審一併宣告
    沒收，亦有違誤，是被告上訴意旨，否認販賣第一級毒品罪
    ，指摘原判決不當，固無可取，但原判決既有前述可議之處
    ，即屬無可維持，應由本院撤銷改判，爰審酌被告犯後雖有
    悔意，配合供出上游，以利檢察官一網成擒，惟其出於營利
    意圖，販入海洛因磚前後十三塊，以第一次向張騰芳所購，
    每塊三百五十公克計算，數量多達四千五百多公克海洛因，
    經摻入糖粉分裝後，流入下游販賣及施用之數量恐高達五、
    六千公克，且其為警查獲時，尚持有多達二千九百一十八公
    克高純度海洛因，其為圖個人財富，罔顧他人死活，大量販
    賣海洛因賺取暴利，破壞社會善良風氣，危害國民身心健康
    甚鉅，為遏止販毒謀取暴利之劣行，爰量處無期徒刑，且依
    刑法第三十七條第一項之規定，宣告褫奪公權終身。扣案如
    附表三所示之物，經法務部調查局鑑驗結果，係第一級毒品
    海洛因，有鑑驗報告一紙卷附可按，應依毒品危害防制條例
    第十八條第一項前段宣告沒收並銷燬之。附表一編號11.之安
    非他命雖係違禁物，惟與本件販賣海洛因犯行無關，宜由檢
    察官另行依法聲請沒收，尚難在本案宣告沒收銷燬。附表一
    編號4.之現金四萬二千元，並無證據可供認定係販賣毒品所
    得或與本件被告販賣海洛因之犯行有何關係，同表編號10.之
    吸食器、2.之軟管及6.之注射針筒，雖係施用安非他命毒品
    之器具，惟與本件販賣海洛因之犯行無關，亦難在本案一併
    宣告沒收。另附表四編號3.研磨器非供犯罪所用之物、7.研
    磨器非為被告所有，編號5.壓磚器為案外人黃丁英所有（見
    本院九十四年十二月八日審判筆錄第八頁、警卷第十頁），
    並非違禁物，亦均不得宣告沒收。被告之手機六具，係被告
    所有供連繫販賣毒品所用之物，業經其於偵查中供明，且有
    監聽資料扣案可證，附表四其餘之物，係被告所有或供秤重
    、或供聯絡或供包裝毒品海洛因以供犯販賣毒品海洛因所用
    之物，業經其於警訊中自承，均應依毒品危害防制條例第十
    九條第一項之規定宣告沒收。至於販賣所得部分，被告在原
    審法院審理及警詢時一再陳稱並未向其購買者取得金錢，而
    被告在偵查中雖曾說明販賣毒品與各人之數量及金額，惟對
    收取之款項亦以一句「有些有拿到錢，有些我讓他們欠著」
    ，有九十三年五月七日偵訊筆錄可參，參酌被告自陳，其與
    馮民豐等人關係複雜，相互並有其他債務關係，又原審已於
    九十三年九月九日提訊證人陳永亮、徐朝陽、謝易達，另於
    同年十月六日再提訊證人閔慶元、陳世杰等人，均無法明確
    辨識被告販賣毒品與某人時取得多少金錢，此部分無法確定
    ，依法應為被告有利之認定，爰不再為沒收之諭知，亦不再
    提訊馮民豐、閔慶元、陳世杰、徐朝陽、陳永亮、張惠亭及
    吳俊升等人，併此敘明。
五、至被告於上訴理由中稱伊於九十二年六月間在桃園地區所犯
    共同運輸第一級毒品之犯行，與本件有牽連犯裁判上一罪關
    係云云。惟查，本件被告被訴之犯行係販賣第一級毒品之犯
    行，與前揭業經宣判之共同運輸第一級毒品行為（下稱前案
    ）間，罪名不同，地區不同（前案係從大陸地區將毒品
    空運至桃園，本件則在高雄販入後帶回台南縣），時間相
    隔近半年，手法不同（前案係在臺灣接洽，再派人至大陸
    取得毒品闖關進入臺灣，本件則係逕向他人購買取得之海洛
    因）。本院認被告所為二次犯行間，並無何方法目的或原因
    結果之牽連關係，亦無裁判上一罪關係，附此說明。
據上論結，應依刑事訴訟法第369條第一項前段、第364條、第
299條第一項前段、毒品危害防制條例第4條第1項、第17條、第
18條第1項、第19條第1項、刑法第11條前段、第56條、第37條第
1項之規定，判決如主文。
本案經檢察官王碧霞到庭執行職務。
中　　華　　民　　國　　94　　年　　12　　月　　22　　日
                  刑事第四庭    審判長法　官　吳志誠
                                      法　官　陳珍如
                                      法　官　林勝木
以上正本證明與原本無異。
如不服本判決，應於收受本判決後十日內向本院提出上訴書狀。
其未敘述上訴理由者並得於提起上訴後十日內向本院補提理由書
狀（均須按他造當事人之人數附繕本）「切勿逕送上級法院」。
　　　　　　　　　　　　　　　　　　　書記官　吳秋賢
中　　華　　民　　國　　94　　年　　12　　月　　23　　日
附錄法條：
毒品危害防制條例第四條第一項：
製造、運輸、販賣第一級毒品者，處死刑或無期徒刑；處無期徒
刑者，得併科新臺幣一千萬元以下罰金。
  附表一
┌──┬─────┬───┬─────┬───┬───────────┐
│編號│物品名稱  │單位  │數量      │所有人│扣得處所              │
├──┼─────┼───┼─────┼───┼───────────┤
│1 │海洛因    │包    │一（毛重三│甲○○│嘉義市○○街二二八號三│
│    │          │      │點四九公克│      │樓之三                │
│    │          │      │）        │      │                      │
├──┼─────┼───┼─────┼───┼───────────┤
│2 │軟管      │條    │一        │甲○○│同上                  │
├──┼─────┼───┼─────┼───┼───────────┤
│3 │海洛因    │包    │二（毛重三│甲○○│同上                  │
│    │          │      │十點七五公│      │                      │
│    │          │      │克）      │      │                      │
├──┼─────┼───┼─────┼───┼───────────┤
│4 │現金      │元    │四萬二千  │甲○○│同上                  │
├──┼─────┼───┼─────┼───┼───────────┤
│5 │海洛因    │包    │二（毛重六│甲○○│同上                  │
│    │          │      │八四公克）│      │                      │
├──┼─────┼───┼─────┼───┼───────────┤
│6 │注射針筒  │支    │二        │甲○○│同上                  │
├──┼─────┼───┼─────┼───┼───────────┤
│7 │海洛因    │包    │三（毛重一│甲○○│同上                  │
│    │          │      │九０一公克│      │                      │
│    │          │      │）        │      │                      │
├──┼─────┼───┼─────┼───┼───────────┤
│8 │分裝夾鏈  │包    │十        │甲○○│同上                  │
├──┼─────┼───┼─────┼───┼───────────┤
│9 │電子磅砰  │台    │一        │甲○○│同上                  │
├──┼─────┼───┼─────┼───┼───────────┤
│10│吸食器    │具    │一        │甲○○│同上                  │
├──┼─────┼───┼─────┼───┼───────────┤
│11│安非他命  │包    │一（毛重二│甲○○│同上                  │
│    │          │      │點四八公克│      │                      │
│    │          │      │）        │      │                      │
├──┼─────┼───┼─────┼───┼───────────┤
│12│研磨器    │具    │一        │甲○○│同上                  │
├──┼─────┼───┼─────┼───┼───────────┤
│13│手機      │具    │六        │甲○○│同上                  │
├──┼─────┼───┼─────┼───┼───────────┤
│14│海洛因    │包    │一（毛重二│甲○○│同上                  │
│    │          │      │五點八公克│      │                      │
│    │          │      │）        │      │                      │
├──┼─────┼───┼─────┼───┼───────────┤
│15│壓磚器    │具    │一        │甲○○│同上                  │
└──┴─────┴───┴─────┴───┴───────────┘
  附表二
┌──┬─────┬───┬─────┬───┬───────────┐
│編號│電子磅砰  │台    │一        │      │新營市○○路一六三巷十│
│  │          │      │          │      │五號四樓之二          │
├──┼─────┼───┼─────┼───┼───────────┤
│1 │海洛因    │包    │九（毛重三│      │同上                  │
│    │          │      │三六點四二│      │                      │
│    │          │      │公克）    │      │                      │
├──┼─────┼───┼─────┼───┼───────────┤
│2 │研磨器    │具    │一        │      │同上                  │
└──┴─────┴───┴─────┴───┴───────────┘
 附表三  法務部調查局鑑定通知書
 　　　　（九十三年五月十二日，調科壹字第200004804號）
┌──┬──────┬───┬─────────────────────┐
│項次│ 物    品   │單  位│鑑        驗         結   果              │
├──┼──────┼───┼─────────────────────┤
│1 │白色粉末圓塊│ 五包 │含第一級毒品海洛因成份，合計淨重二九一八點│
├──┼──────┼───┤一七公克（空包裝重一三三點九六公克），純度│
│2   │白粉( 內含  │一大包│66.10%，純質淨重一七八三公克              │
│  │十二小包）  │      │                                          │
└──┴──────┴───┴─────────────────────┘
  附表四
┌──┬──────┬───┬─────┬───┬───────────┐
│編號│物品名稱    │單位  │數量      │所有人│扣得處所              │
├──┼──────┼───┼─────┼───┼───────────┤
│1 │分裝夾鏈袋  │包    │十        │甲○○│嘉義市○○街二二八號三│
│    │            │      │          │      │樓之三                │
│    │            │      │          │      │                      │
├──┼──────┼───┼─────┼───┼───────────┤
│2 │電子磅砰    │台    │一        │甲○○│同上                  │
├──┼──────┼───┼─────┼───┼───────────┤
│3 │研磨器（實為│具    │一        │不　詳│同上                  │
│    │一般果汁機）│      │          │      │                      │
├──┼──────┼───┼─────┼───┼───────────┤
│4 │手機        │具    │六        │甲○○│同上                  │
├──┼──────┼───┼─────┼───┼───────────┤
│5 │壓磚器      │具    │一        │黃丁英│同上                  │
├──┼──────┼───┼─────┼───┼───────────┤
│6 │電子磅砰    │台    │一        │甲○○│新營市○○路一六三巷十│
│    │            │      │          │      │五號四樓之二          │
├──┼──────┼───┼─────┼───┼───────────┤
│7 │研磨器      │具    │一        │不　詳│同上                  │
└──┴──────┴───┴─────┴───┴───────────┘
